臺灣高等法院刑事裁定　　　　　　　　　　　　　　九十三年度毒抗字第四九二號
　　抗　告　人
　　即　被　告　甲○○
右列抗告人因毒品危害防制條例案件，不服臺灣板橋地方法院中華民國九十三年十一
月四日，九十三年度毒聲字第一八０三號裁定（聲請案號：九十三年度聲觀字第一二
六二號、九十三年度核退毒偵字第一四０九號），提起抗告，本院裁定如左：
    主  文
原裁定撤銷。
聲請駁回。
    理  由
一、台灣板橋地方法院檢察署檢察官聲請意旨略以：被告甲○○基於概括犯意，自民
    國九十三年六月某日起至同年月三十日止，連續在臺北縣三重市○○街一五二號
    十樓住處，施用第二級毒品ＭＤＭＡ及大麻，為警於九十三年八月十七日晚間九
    時許，在上址為警查獲，並扣得ＭＤＭＡ四十一顆、大麻煙四十七枝、大麻二包
    （四十五點九公克）之事實，業經被告自白不諱，並有前開物品扣案可證，被告
    施用毒品犯行應堪認定，爰依毒品危害防制條例第二十條第一項及觀察勒戒處分
    執行條例第三條第一項規定，聲請裁定將被告送勒戒處所觀察、勒戒。
二、本件抗告意旨略以：警方查獲抗告人持有第二級毒品ＭＤＭＡ及大麻後，曾對抗
    告人脅迫稱：若非自行吸用，必屬販賣等語。抗告人迫於形勢，只得暫時隨口敷
    衍，自白施用，靜待驗尿結果即可澄清。又採尿之目的即在補強被告自白之真實
    性，被告獲案後所採之尿液經送檢驗結果既無第二級毒品反應，聲請人即應另提
    補強證據，豈能逕依抗告人不實之自白認定抗告人施用毒品？
三、經查：抗告人即被告甲○○於九十三年八月十七日晚間九時許，在臺北縣三重市
    ○○街一五二號十樓住處，經警查獲持有第二級毒品ＭＤＭＡ四十一顆、大麻四
    十七枝、大麻二包（四十五點九公克）；抗告人於八月十八日警詢時，自白自九
    十三年六月中旬開始施用毒品大麻、搖頭丸至九十三年六月底（見臺灣板橋地方
    法院檢察署九十三年度核退毒偵字第一四０九號偵查卷第十一頁）；同日檢察官
    訊問時，仍坦認其自九十三年六月初至九十三年六月底確有施用第二級毒品大麻
    、搖頭丸等語（見臺灣板橋地方法院檢察署九十三年度毒偵字第三八０三號偵查
    卷第四頁）。固可認為抗告人獲案時持有第二級毒品並自白施用第二級毒品ＭＤ
    ＭＡ、大麻。然抗告人（被告）之自白應有補強證據，以證明其自白確與事實相
    符。本件聲請人係以抗告人獲案時經警查獲之前開第二級毒品為補強證據，原審
    裁定亦為相同之認定。然抗告人於警詢及檢察官訊問時自白施用毒品之時間為九
    十三年六月間，抗告人於同年八月十七日被查獲時持有之第二級毒品ＭＤＭＡ、
    大麻，並無證據證明係供抗告人於九十三年六月間所施用或係施用後所留存，亦
    即抗告人於九十三年八月十七日被查獲持有第二級毒品ＭＤＭＡ及大麻之事實，
    實不足以作為抗告人於九十三年六月間施用第二級毒品ＭＤＭＡ或大麻之補強證
    據。況抗告人於獲案當日所採集之尿水，經送檢驗結果，並無第二級毒品ＭＤＭ
    Ａ之反應，此有臺灣尖端先進生技醫藥股份有限公司濫用藥物檢驗報告一份附卷
    可佐（見臺灣板橋地方法院檢察署九十三年度核退毒偵字第一四０九號偵查卷第
    二頁）。此外再無其餘證據足以證明被告之前開自白與事實相符。抗告人所辯遭
    警察脅迫云云，雖不能逕信，然既無補強證據足以證明被告確實施用毒品，即不
    能裁定令入勒戒處所觀察、勒戒。
四、原審法院未經詳酌，逕以扣案之毒品作為抗告人自白之補強證據，進而依檢察官
    之聲請裁定令抗告人入勒戒處所觀察、勒戒，尚有未洽。抗告人抗告指摘原審裁
    定不當，為有理由，應由本院將原審裁定撤銷，並駁回檢察官之聲請。
據上論斷，應依刑事訴訟法第四百十三條，裁定如主文。
中　　　華　　　民　　　國　　九十三　　年　　 十二 　　月　　 三   　　日
                              台灣高等法院刑事第七庭
                                  審判長法  官  吳　啟　民
                                        法  官  蘇　隆　惠
                                        法  官  林　瑞　斌
右正本證明與原本無異。
不得再抗告。
                                        書記官  丁　淑　蘭
中　　　華　　　民　　　國　　九十三　　年　　 十二　 月　　  三   　　日
